最高法院刑事判決            一○○年度台上字第四○八五號
上  訴  人  洪浚
上列上訴人因違反毒品危害防制條例案件，不服台灣高等法院高
雄分院中華民國一○○年五月二日第二審判決（一○○年度上訴
字第二八二號，起訴案號：台灣屏東地方法院檢察署九十九年度
偵字第一○九七、三九四五號），提起上訴，本院判決如下：
    主  文
上訴駁回。
    理  由
按刑事訴訟法第三百七十七條規定，上訴於第三審法院，非以判
決違背法令為理由，不得為之。是提起第三審上訴，應以原判決
違背法令為理由，係屬法定要件。如果上訴理由書狀並未依據卷
內訴訟資料，具體指摘原判決不適用何種法則或如何適用不當，
或所指摘原判決違法情事，顯與法律規定得為第三審上訴理由之
違法情形，不相適合時，均應認其上訴為違背法律上之程式，予
以駁回。本件原判決維持第一審論處上訴人洪浚販賣第二級毒
品（如其附表編號1至24 所示，共二十四罪）；販賣第二級毒品
未遂（如該附表編號25、26，共二罪）各罪刑（均處有期徒刑）
之判決，駁回其在第二審之上訴，已詳敘認定犯罪事實之依據及
憑以認定之理由。並說明：依證人即本案承辦員警洪振茂在第一
審審理時之證言及第一審核閱該院九十九年度訴字第五二五號被
告羅志章案卷之結果，警方自民國九十八年八月二十三日，即依
法監聽羅志章之通訊，因而懷疑上訴人與羅志章間有涉嫌販賣毒
品情事，而上訴人遲至九十九年一月二十八日始在警詢中供出上
手為羅志章，與毒品危害防制條例第十七條第一項規定，須供出
毒品來源因而查獲之減輕或免除其刑要件不符；第一審審酌上訴
人明知毒品戕害身心甚為嚴重，竟分別多次非法販賣第二級毒品
甲基安非他命供他人施用以牟取利益，不僅戕害他人身心健康，
亦造成社會秩序之潛在危險性，惟念其犯罪後尚知坦白，並考量
其販賣甲基安非他命之次數、每次販賣數量及販賣所得利益，兼
衡其犯罪之動機、目的、手段、生活狀況及智識程度等一切情狀
，而為量刑，尚稱妥適；皆依據卷內資料予以說明。從形式上觀
察，原判決並無違背法令之情形存在。上訴意旨未憑卷內證據資
料，具體指摘原判決如何違背法令，徒以原判決未敘明何以各次
犯罪之量刑不盡相同之理由；又未依毒品危害防制條例第十七條
第一項予以減輕其刑云云，就原判決已敘明理由之事項，再為事
實上之爭辯，並對原審採證認事及量刑之職權行使，泛言指摘，
均難謂已符合首揭法定上訴要件。其上訴違背法律上之程式，應
予駁回。
據上論結，應依刑事訴訟法第三百九十五條前段，判決如主文。
中    華    民    國  一○○  年    七    月  二十八  日
                      最高法院刑事第十一庭
                          審判長法官  陳  世  淙  
                                法官  陳  東  誥  
                                法官  何  菁  莪  
                                法官  施  俊  堯  
                                法官  沈  揚  仁  
本件正本證明與原本無異
                                      書  記  官  
中    華    民    國  一○○  年    八    月    一    日
                                                       s